臺灣臺北地方法院刑事判決　　　　　　　100年度易字第314號
公　訴　人　臺灣臺北地方法院檢察署檢察官
被　　　告　林文涵
　　　　　　黃跡一
共　　　同
選任辯護人　余文恭律師
　　　　　　張菀萱律師
　　　　　　吳艾侖律師
上列被告等因竊盜等案件，經檢察官提起公訴（99年度偵字第
27321、27567號），因被告等於本院審理中，就被訴事實均為有
罪之陳述，經本院告知簡式審判程序意旨，並聽取公訴人及被告
等之意見後，改依簡式審判程序審理，判決如下：
    主      文
林文涵共同攜帶兇器竊盜，處有期徒刑壹年肆月。緩刑肆年，緩
刑期間付保護管束，並應於緩刑期內向指定之政府機關、政府機
構、行政法人、社區或其他符合公益目的之機構或團體，提供壹
佰陸拾小時之義務勞務。扣案如附表所示之物均沒收。
黃跡一共同攜帶兇器竊盜，處有期徒刑壹年肆月。緩刑肆年，緩
刑期間付保護管束，並應於緩刑期內向指定之政府機關、政府機
構、行政法人、社區或其他符合公益目的之機構或團體，提供壹
佰陸拾小時之義務勞務。扣案如附表所示之物均沒收。
    事實及理由
一、本件係經被告林文涵、黃跡一於本院審理期日為有罪之陳述
    ，經本院告以簡式審判程序意旨，並聽取公訴人及被告意見
    後，而以簡式審判程序加以審理，依據刑事訴訟法第273條
    之2、同法第159條第2項之規定，不適用傳聞法則有關限制
    證據能力之相關規定；且依同法第310條之2準用同法第454
    條之規定，得製作略式判決書，合先敘明。
二、本件除增列被告林文涵、黃跡一於本院審理中之自白外（見
    本院民國100年11月9日審理筆錄），其餘犯罪事實、證據均
    援用如附件所示檢察官起訴書之記載。
三、核被告林文涵、黃跡一所為，均係犯刑法第321條第1項第3
    款之攜帶兇器竊盜罪、同法第354條毀損罪。被告2人先後所
    為多次攜帶兇器加重竊盜之犯行，係基於同一竊盜犯意下之
    接續行為，僅侵害一個法益，只論以一罪。被告2人就上開
    竊盜、毀損行為，有犯意聯絡及行為分擔，應依刑法第28條
    規定，論以共同正犯。被告2人以一行為，觸犯上開2罪名，
    為想像競合犯，依刑法第55條前段之規定，應從重之攜帶兇
    器加重竊盜罪處斷。爰審酌被告因一時貪念，竟持破壞剪而
    竊取告訴人臺北大眾捷運股份有限公司所有之電纜線，變賣
    所得高達新臺幣（下同）20萬元，對告訴人財物造成重大損
    失，顯然缺乏尊重他人財產權之觀念，兼衡被告等犯案後坦
    認犯行，而有悔意，並賠償告訴人部分損失共60萬元，及被
    告等之智識、家庭、經濟狀況、所竊物品價值等一切情狀，
    分別量處如主文所示之刑。再查，被告等前雖皆受有期徒刑
    以上刑之宣告，惟執行完畢後5年內未曾因故意犯罪而受有
    期徒刑以上刑之宣告，有臺灣高等法院被告前案紀錄表在卷
    可稽，今因一時失慮致罹刑典，信渠等經此偵審程序及論罪
    科刑後，當能知所警惕，告訴人亦當庭表示願給予被告等自
    新機會，兼衡檢察官認被告等犯後坦承犯行，態度良好，請
    斟酌宣告緩刑等情，本院認前開宣告之刑，以暫不執行為適
    當，併予宣告緩刑4年。然為確實督促被告等於緩刑期間再
    次反省，並協助渠等建立正確法律觀念，爰併依法宣告於緩
    刑期內付保護管束，且應向指定之政府機關、政府機構、行
    政法人、社區或其他符合公益目的之機構或團體提供160小
    時之義務勞務。扣案如附表所示之物，分別為被告等所有，
    且供渠等行竊時所攜帶或供行竊時所使用，業據被告等於本
    院審理中供述在卷，爰依刑法第38條第1項第2款規定，宣告
    沒收。
四、依刑事訴訟法第284條之1、第273條之1第1項、第299條第1
    項前段、第310條之2、第454條，刑法第321條第1項第3款、
    第354條、第28條、第74條第1項第2款、第2項第5款、第93
    條第1項第2款、第38條第1項第2款，判決如主文。
五、如不服本判決，得於判決書送達之翌日起10日內，以書狀敘
    述理由，向本院提出上訴。
本案經檢察官鄭堤升到庭執行職務
中    華    民    國    100  年    11    月      23   日
                  刑事第二庭  法  官  孫正華
以上正本證明與原本無異。
如不服本判決應於收受送達後10日內向本院提出上訴書狀，並應
敘述具體理由；其未敘述上訴理由者，應於上訴期間屆滿後20日
內向本院補提理由書（均須按他造當事人之人數附繕本）「切勿
逕送上級法院」。告訴人或被害人如對於本判決不服者，應具備
理由請求檢察官上訴，其上訴期間之計算係以檢察官收受判決正
本之日期為準。
                              書記官  高菁菁
中    華    民    國    100  年    11    月      23   日
附錄本案論罪科刑法條全文：
中華民國刑法第321條
（加重竊盜罪）
犯竊盜罪而有下列情形之一者，處 6 月以上、5 年以下有期徒
刑，得併科新臺幣 10 萬元以下罰金：
一、侵入住宅或有人居住之建築物、船艦或隱匿其內而犯之者。
二、毀越門扇、牆垣或其他安全設備而犯之者。
三、攜帶兇器而犯之者。
四、結夥三人以上而犯之者。
五、乘火災、水災或其他災害之際而犯之者。
六、在車站、埠頭、航空站或其他供水、陸、空公眾運輸之舟、
    車、航空機內而犯之者。
前項之未遂犯罰之。
中華民國刑法第354條
（毀損器物罪）
毀棄、損壞前二條以外之他人之物或致令不堪用，足以生損害於
公眾或他人者，處 2 年以下有期徒刑、拘役或 5 百元以下罰金
。
附表
┌──┬─────────┬───┬─────┐
│編號│ 應沒收之物       │數量  │  所有人  │
├──┼─────────┼───┼─────┤
│ 1  │ 大型鐵箱         │ 1個  │  林文涵  │
│    │                  │      │  黃跡一  │
├──┼─────────┼───┼─────┤
│ 2  │ 手推車           │ 1臺  │  林文涵  │
│    │                  │      │  黃跡一  │
├──┼─────────┼───┼─────┤
│ 3  │ 紅色破壞剪       │ 1支  │  黃跡一  │
├──┼─────────┼───┼─────┤
│ 4  │ 黑色手電筒       │ 1支  │  黃跡一  │
├──┼─────────┼───┼─────┤
│ 5  │NOKIA廠牌N70型行動│ 1支  │  林文涵  │
│    │電話（含門號092725│      │          │
│    │5477號SIM卡1張）  │      │          │
├──┼─────────┼───┼─────┤
│ 6  │NOKIA廠牌N73型行動│ 1支  │  黃跡一  │
│    │電話（含門號098662│      │          │
│    │6521號SIM卡1張）  │      │          │
└──┴─────────┴───┴─────┘